臺灣臺中地方法院民事裁定
                                 110年度家婚聲字第15號
聲  請  人  乙○○  

相  對  人  甲○○○


上列當事人間聲請履行同居事件，本院裁定如下：
    主  文
一、相對人應與聲請人同居（應為同居之處所：臺中市○○區○○街
    0號7樓之2）。
二、聲請程序費用由相對人負擔。
    理  由
一、按涉外民事事件有關婚姻之效力，依夫妻共同之本國法；無
    共同之本國法時，依共同之住所地法；無共同之住所地法時
    ，依與夫妻婚姻關係最切地之法律，涉外民事法律適用法第
    47條定有明文。查本件聲請人為中華民國人民，相對人則為
    越南國人民，然因兩造婚後共同生活在臺中市，依前揭規定
    ，自應以中華民國民法為本件準據法。又夫妻互負同居之義
    務，但有不能同居之正當理由者，不在此限，民法第1001條
    定有明文。
二、聲請意旨略以：相對人為越南國人民。兩造於民國108年12
    月31日在越南國為結婚，雙方約定相對人應與聲請人共同生
    活，且以聲請人之住所為共同住所，嗣相對人於109年12月1
    日來臺與聲請人共同於上開聲請人之住所共同生活。惟相對
    人無故於109年12月26日離家出走迄今，拒不與聲請人同居
    。相對人顯已違背同居義務，爰依民法第1001條規定，聲請
    相對人履行同居義務等語。
三、相對人未到庭爭執，亦未提出書狀作何聲明或陳述。
四、經查：
  ㈠聲請人主張：相對人係越南國人民，兩造婚後雙方約定共同
    之住所地為聲請人之住所，相對人並有前往聲請人住所定居
    之事實，業據其提出戶籍謄本、中華民國臺灣地區入出境許
    可證、入出國日期證明書、公證書、結婚證明為證，而相對
    人經合法通知未到庭爭執，亦未提出書狀作何聲明或陳述，
    自堪信為真實。
  ㈡聲請人主張：兩造係夫妻，婚姻關係現仍存續中，相對人於
    前揭時間無故離家出走，拒與聲請人履行同居生活迄今之事
    實，有聲請人所提上開證據在卷可參，相對人經合法通知未
    到庭爭執，亦未提出書狀作何聲明或陳述，自堪信聲請人之
    主張為真實。
  ㈢準此，相對人既未履行與聲請人同居之義務，本院復查無其
    他證據足資證明伊有不能同居之正當理由。是聲請人依民法
    第1001條規定，聲請相對人履行同居，為有理由，應予准許
    。
五、依家事事件法97條，非訟事件法第21條第2 項，民事訴訟法
    第95條、第78條，裁定如主文。
中　　華　　民　　國　　110 　年　　10　　月　　27　　日
                  家事法庭    法  官  陳斐琪
以上正本係照原本作成。　　　　　　　　　
如對本裁定抗告，須於裁定送達後10日內向本院提出抗告狀（須
附繕本），並繳納抗告費用新臺幣1,000元。
中　　華　　民　　國　　110 　年　　10　　月　　27　　日
                              書記官  張卉庭